【裁判字號】    97,訴,828
【裁判日期】    970611
【裁判案由】    毒品危害防制條例
【裁判全文】
臺灣基隆地方法院刑事判決               97年度訴字第828號
公  訴  人  臺灣基隆地方法院檢察署檢察官
被      告  乙○○
                    （另案在臺灣基隆監獄執行中）
上列被告因違反毒品危害防制條例案件，經檢察官提起公訴（97
年度毒偵字第1093號），被告為有罪之陳述，本院合議庭裁定由
受命法官獨任以簡式審判程序進行審理，並判決如下：
    主  文
乙○○施用第一級毒品，處有期徒刑玖月。扣案之注射針筒壹支
，沒收之。
    事  實
一、乙○○前因施用毒品案件，經觀察、勒戒後，認無繼續施用
    毒品之傾向，於民國95年7 月24日釋放，並經臺灣基隆地方
    法院檢察署檢察官於95年7 月20日，以95年毒偵字第1184號
    為不起訴處分確定。嗣因施用毒品案件，經上開檢察署檢察
    官提起公訴，經本院以97年訴字第243 號、第273 號判決判
    處有期徒刑6 月、6 月確定（接續執行而於97年4 月30日入
    監，目前仍在監執行中）。再因施用毒品案件，經本院以97
    年度訴字第490 號判決判處有期徒刑6 月、6 月，應執行有
    期徒刑10月（尚未確定）。
二、乙○○不思戒除毒癮，猶於97年4 月16日中午某時許，在其
    位於基隆市○○街137 巷23號住處，以將第一級毒品海洛因
    及第二級毒品安非他命混合置於注射針筒摻水注射手臂血管
    之方式，同時施用第一級毒品海洛因、第二級安非他命計一
    次。嗣為警於同年4 月17日下午3 時10分許，在基隆市○○
    街20巷6 號前查獲，並扣得其所有供施打毒品之注射針筒1
    支。經警採集其尿液送驗，結果呈海洛因之嗎啡陽性反應、
    甲基安非他命陽性反應，而悉上情。
三、案經基隆市警察局移送臺灣基隆地方法院檢察署檢察官偵查
    起訴。
    理  由
壹、程序事項
    查本件被告乙○○所犯者非為死刑、無期徒刑、最輕本刑為
    3 年以上有期徒刑之罪或高等法院管轄第一審案件，其於準
    備程序進行中，先就被訴事實為有罪之陳述，經告知其簡式
    審判程序之旨，並聽取公訴人、被告之意見後，本院業已依
    刑事訴訟法第273 條之1 第1 項之規定，裁定由受命法官獨
    任以簡式審判程序進行本案之審理。
貳、實體事項
一、前揭事實業據被告於本院審理時坦承不諱，並有扣案之注射
    針筒1 支可憑。而被告為警查獲後所採集之尿液檢體，經送
    請檢驗，結果呈海洛因之嗎啡陽性反應（由於海洛因在人體
    內會代謝成嗎啡，因此涉嫌海洛因之吸食者，係檢驗其尿液
    中之嗎啡反應）、甲基安非他命陽性反應，有臺灣尖端先進
    生技醫藥股份有限公司97年5 月5 日濫用藥物檢驗報告附卷
    可稽，足見被告自白施用第一級毒品海洛因、第二級毒品安
    非他命之情節，與事實相符，應可採信。綜上所陳，本案事
    證明確，被告犯行堪可認定，應依法論科。
二、論罪科刑：
    (一)查海洛因、安非他命分別係毒品危害防制條例所列管之
        第一級、第二級毒品，此為該條例第2 條第2 項第1 款
        、第2 款所明定；又犯毒品危害防制條例第10條施用毒
        品之罪者，檢察官應聲請法院裁定，令被告入勒戒處所
        觀察、勒戒，經觀察、勒戒後，無繼續施用毒品之傾向
        者，應即釋放，並由檢察官為不起訴處分，有繼續施用
        毒品之傾向者，則由檢察官先聲請法院裁定令入戒治處
        所施以強制戒治，俟強制戒治期滿，再行釋放，並由檢
        察官為不起訴處分；而依前開規定觀察勒戒或強制戒治
        執行完畢釋放後，5 年內再犯施用毒品之罪者，檢察官
        應依法追訴，毒品危害防制條例第20條第1 項、第2 項
        、第23條第2 項分別定有明文。
    (二)核被告所為，係犯毒品危害防制條例第10條第1 項之施
        用第一級毒品罪、同條第2 項之施用第二級毒品罪。被
        告持有第一級毒品海洛因、第二級毒品安非他命之低度
        行為，應為施用毒品之高度行為所吸收，均不另論罪。
        查被告係以將海洛因、安非他命混合後置放於注射針筒
        再予施打之方式，同時施用第一級毒品海洛因及第二級
        毒品安非他命之事實，業據被告陳明在卷，復查無其他
        可佐被告非同時施用上開毒品之積極證據，依「罪證有
        疑，利歸被告」之證據法則，應認被告此部分之陳述與
        事實相符。則被告以一施用毒品之行為，同時施用第一
        級毒品海洛因及第二級毒品安非他命，觸犯構成要件不
        相同之罪名，為想像競合犯，應從一重之施用第一級毒
        品罪處斷。本院審酌被告犯罪之動機、吸食頻率、曾有
        施用毒品之前科仍不知戒除，且混合施用毒品之成癮性
        較強，惟犯罪後坦承犯行，且所犯之施用毒品犯行乃戕
        害自己身心健康，並未危及他人等一切情狀，量處如主
        文所示之刑。
    (三)末查，扣案之注射針筒1 支為市售一般藥用之物，雖非
        專供施用毒品之器具，然屬被告所有供施打海洛因所用
        之物，業據被告供明無誤，爰依刑法第38條第1 項第2
        款之規定宣告沒收。
據上論斷，應依刑事訴訟法第273 條之1 第1 項、第299 條第1
項前段，毒品危害防制條例第10條第1 項、第2 項，刑法第11條
前段、第55條、第38條第1 項第2 款，判決如主文。
本案經檢察官甲○○到庭執行職務。
中    華    民    國    97    年    6     月    11    日
                  刑事第二庭法  官  楊皓清
以上正本證明與原本無異。
如不服本判決應於收受本判決後10日內向本院提出上訴書狀，其
未敘述上訴理由者，並得於提起上訴後10日內向本院補提理由書
狀（均須按他造當事人之人數附繕本。）「切勿逕送上級法院」
中    華    民    國    97    年    6     月    11    日
                            書記官  盧鏡合
附錄論罪法條：
毒品危害防制條例第10條第1 項
施用第一級毒品者，處6 月以上5 年以下有期徒刑。
毒品危害防制條例第10條第2 項
施用第二級毒品者，處3 年以下有期徒刑。


司法院資訊處製作；財團法人民間司法改革基金會備份。
